臺灣板橋地方法院刑事判決　　　　　　　100年度易字第702號
公　訴　人　臺灣板橋地方法院檢察署檢察官
被　　　告　曾帟勝
上列被告因竊盜等案件，經檢察官提起公訴（100 年度偵字第
3204、5031號），被告於準備程序中就被訴事實為有罪之陳述，
本院合議庭裁定由受命法官獨任行簡式審判程序，茲判決如下：
    主  文
曾帟勝犯竊盜罪，累犯，處有期徒刑月，如易科罰金，以新臺
幣壹仟元折算壹日。又犯恐嚇危害安全罪，累犯，處有期徒刑陸
月，如易科罰金，以新臺幣壹仟元折算壹日。應執行有期徒刑捌
月，如易科罰金，以新臺幣壹仟元折算壹日。
    事  實
一、曾帟勝因竊盜案件，經本院以96年度簡字第5910號判處有期
    徒刑6 月確定，於民國97年7 月22日執行完畢。詎仍不知悛
    悔，而為下列犯行：
  (一)意圖為自己不法之所有，於100 年1 月21日凌晨2 時許，在
    新北市○○區○○路1 段某處，以其所有之自備鑰匙1 把，
    竊取葉展利所有，葉展利之母邱秀梅管領使用車牌號碼為NT
    9-315 號普通重型機車，得手後供代步使用。嗣於同月25日
    警員至曾帟勝位於新北市○○區○○街45巷5 號之住處詢問
    是否竊取機車，曾帟勝向警員坦承竊盜，並帶同警員至新北
    市○○區○○路2 段80巷16弄口處尋獲上開機車，因而查悉
    上情。（尋獲之上開機車業已發還邱秀梅）。
  (二)又與曾德房、曾湋棻分別係父子、兄妹之關係，屬家庭暴力
    防治法第3 條第3 、4 款之家庭成員關係。又黃麗珠係曾帟
    勝之乾媽，同住於新北市○○區○○街45巷5 號之址，與曾
    帟勝屬家庭暴力防治法第3 條第2 款現有同居關係。於100
    年2 月1 日晚間10時30分許，曾帟勝與曾德房、曾湋棻、黃
    麗珠間，因就曾帟勝染有吸食強力膠之惡習，並經常家人索
    取金錢等事由，而在上開住處發生爭吵，詎曾帟勝竟基於恐
    嚇之犯意，在上址屋內，衝入廚房取出水果刀1 把，隨即舉
    刀向曾德房、曾湋棻、黃麗珠三人恫稱：「全殺（台語）」
    之加害生命之事恫嚇曾德房、曾湋棻、黃麗珠，致曾德房、
    曾湋棻、黃麗珠心生畏懼。嗣經曾德房上前奪下其所持水果
    刀，並報警處理，始查悉上情。
二、案經新北市政府警察局土城分局移送臺灣板橋地方法院檢察
    署檢察官偵查起訴。
    理  由
一、本件被告曾帟勝所犯均係死刑、無期徒刑、最輕本刑為3 年
    以上有期徒刑以外之罪，其於準備程序中就被訴事實為有罪
    之陳述，經本院告知簡式審判程序之旨，並聽取公訴人、被
    告之意見後，經合議庭裁定由受命法官獨任進行簡式審判程
    序審理，合先敘明。
二、上揭犯罪事實，業據被告於本院準備程序及審理時坦承不諱
    ，核與告訴人邱秀梅、曾德房、曾湋棻、黃麗珠於警詢及偵
    查中之指訴情節大致相符，並有車號NT9-315 號機車之車輛
    詳細資料報表、贓物認領保管單1 紙、查獲照片2 張、水果
    刀1 把等件在卷可稽，足以佐證被告自白與事實相符，堪予
    採信。本件事證明確，被告犯行洵堪認定，自應依法論科。
三、核被告就犯罪事實一、(一)所為，係犯刑法第320 條第1 項之
    竊盜罪；又告訴人曾德房、曾湋棻分別為被告之父親及妹妹
    ，告訴人黃麗珠則為被告之乾媽而同住於上址，此有被告、
    告訴人曾德房、曾湋棻之個人戶籍資料查詢單各1 紙及告訴
    人黃麗珠於警詢時之陳述在卷可稽，是被告與告訴人曾德房
    、曾湋棻、黃麗珠間具有家庭成員關係，其就犯罪事實一、
    (二)所為，係犯刑法第305 條之恐嚇危害安全罪，而因係對家
    庭家員實施身體上不法侵害之行為，原屬家庭暴力防治法第
    2 條第2 款之家庭暴力罪，惟該法就此尚無科處刑罰之規定
    ，應僅論以刑法之恐嚇危害安全罪。又被告所犯上開二罪，
    犯意各別，行為互殊，應予分論併罰。再查被告前受有如事
    實欄所載有期徒刑執行完畢紀錄，有臺灣高等法院被告前案
    紀錄表1 份在卷可憑，其於受有期徒刑執行完畢後，5 年以
    內故意再犯本件有期徒刑以上之罪，為累犯，應依刑法第47
    條第1 項之規定加重其刑。爰審酌被告之前案紀錄，足認素
    行非佳，其正值壯年，卻不思以己之利獲取所需，僅為供己
    代步之用，隨機竊取他人機車，顯然欠缺法治觀念；又僅因
    家人不願供給所需金錢，於施用強力膠後持刀恐嚇同住之告
    訴人曾德房、曾湋棻、黃麗珠，已使告訴人三人精神受有壓
    迫而影響渠等之日常生活，行為當應嚴加非難；又兼衡其智
    識程度為國小畢業、生活狀況、手段，告訴人邱秀梅失竊之
    物品業已領回，所受損害輕微，暨被告犯罪後能坦承犯行等
    一切情狀，分別量處如主文所示之刑，並定其應執行之刑，
    及如易科罰金之折算標準，以資懲儆。至扣案之水果刀1 把
    非屬義務沒收之物，且業經被告於審理時自承該把水果刀係
    家人生活中所用，非其所有之物，故不予宣告沒收；又竊取
    機車所用之鑰匙1 把雖為被告所有，供犯罪所用之物，惟被
    告於警詢時自陳該把鑰匙已丟棄在新北市○○區○○路2段
    80巷16弄附近的水溝（見臺灣板橋地方法院檢察署100 年度
    偵字第5031號偵查卷第2 頁反面），而未經扣案，且非屬義
    務沒收之物，為免將來執行之困難，亦不予宣告沒收，附此
    敘明。
據上論斷，應依刑事訴訟法第273 條之1 第1 項、第299 條第1
項前段，刑法第320 條第1 項、第305 條、第47條第1 項、第41
條第1 項前段、第8 項、第51條第5 款，刑法施行法第1 條之1
第1 項、第2 項前段，判決如主文。
本案經檢察官黃致中到庭執行職務。
中    華    民    國   100    年    3     月    29    日
                  刑事第二庭  法  官  曹惠玲
上列正本證明與原本無異。
如不服本判決，應於判決送達後10日內敘明上訴理由，向本院提
出上訴狀 (應附繕本) ，上訴於臺灣高等法院。其未敘述上訴理
由者，應於上訴期間屆滿後20日內向本院補提理由書「切勿逕送
上級法院」。
                               書記官  蕭佩宜
中    華    民    國   100    年    3     月    29    日
附錄本案論罪科刑法條全文：
中華民國刑法第320條
（普通竊盜罪、竊佔罪）
意圖為自己或第三人不法之所有，而竊取他人之動產者，為竊盜
罪，處5  年以下有期徒刑、拘役或 5 百元以下罰金。
意圖為自己或第三人不法之利益，而竊佔他人之不動產者，依前
項之規定處斷。
前二項之未遂犯罰之。
中華民國刑法第305條
以加害生命、身體、自由、名譽、財產之事，恐嚇他人致生危害
於安全者，處 2 年以下有期徒刑、拘役或 3 百元以下罰金。